【裁判字號】    98,毒抗,422
【裁判日期】    981102
【裁判案由】    重新審理
【裁判全文】
臺灣高等法院刑事裁定                 98年度毒抗字第422號
抗  告  人  甲○○
即  被  告
上列抗告人因違反毒品危害防制條例案件（台灣桃園地方法院98
年度毒聲字第570號裁定），不服臺灣桃園地方法院98年度毒聲
重字第5號，民國98年9月7日聲請重新審理裁定，提起抗告，本
院裁定如下：
    主  文
抗告駁回。
    理  由
一、抗告意旨略以：聲請人即被告甲○○因違反毒品危害防制條
    例案件，經本院以98年度毒聲字第570號裁定，施以強制戒
    治確定在案，聲請人於犯罪發覺前已向署立桃園醫院請求治
    療，且聲請人前於98年4月30日係因病在林口長庚醫院掛號
    看診，並非故意不於檢察官通知之到案日即98年4月30日到
    案執行，並提出該二間醫院所開立之診斷證明書、就醫證明
    書為憑，爰請求撤銷原裁定，發回重新審理。
二、聲請意旨略以：聲請人即被告甲○○因違反毒品危害防制條
    例案件，經本院以98年度毒聲字第570號裁定，施以強制戒
    治確定在案，惟聲請人乃自行報到執行觀察勒戒，入勒戒所
    後已無施用毒品情事，且心理醫師祇主觀詢問無關緊要問題
    即認聲請人有強制戒治之必要，其有誤診之情形，況聲請人
    於犯罪發覺前已向衛生署指定之醫療機構自動請求治療，檢
    察官就此應為不起訴處分，是本件因有未發覺前開證據，致
    未主張有利於己情事，為此聲請重新審理。
三、按觀察、勒戒及強制戒治之裁定確定後，有因發現確實之新
    證據足認受觀察、勒戒或強制戒治處分之人，應不施以觀察
    、勒戒或強制戒治者，受觀察、勒戒或強制戒治處分之人，
    或其法定代理人、配偶，或檢察官得以書狀敘述理由，聲請
    原裁定確定法院重新審理；聲請重新審理，應於裁定確定後
    30日內提起，但聲請之事由，知悉在後者，自知悉之日起算
    ；法院認為無重新審理之理由，或程式不合法者，應以裁定
    駁回之，毒品危害防制條例第20條之1第1項第5款、第2項、
    第4項分別定有明文。
四、經查：
（一）本件聲請人前因施用第一級毒品案件，經本院於98年3月3
      0日以98年度毒聲字第190號裁定，應送勒戒處所觀察、勒
      戒確定在案，嗣經檢察官於同年5月4日執行觀察、勒戒，
      復因認有繼續施用毒品傾向，繼經本院於同年6月11日以
      98年度毒聲字第570號裁定，施以強制戒治，惟聲請人不
      服而提起抗告，經臺灣高等法院於同年7月24日以98年度
      毒抗字第304號裁定，抗告駁回而確定，迄聲請人於同年8
      月14日具狀聲請重新審理，尚未逾30日之法定重新審理期
      間，核先敘明。
（二）聲請人所執係自行報到執行觀察勒戒，入勒戒所後已無施
      用毒品情事，且心理醫師祇主觀詢問無關緊要問題即認聲
      請人有強制戒治之必要，其有誤診之情形，復於犯罪發覺
      前已向衛生署指定之醫療機構自動請求治療等節，已據其
      於前開強制戒治抗告案件中陳明，經臺灣高等法院以98年
      度毒抗字第304號裁定，予以駁斥所述均屬無稽在案，自
      難謂此有何因發現確實之新證據足認受強制戒治處分之人
      ，應不施以強制戒治之情事。況且，參酌本件聲請人係於
      98年1月12日因交通違規而為警查獲施用第一級毒品犯行
      ，尚且扣得摻有海洛因之香菸暨海洛因2包，且所採集之
      尿液檢體亦經驗出嗎啡、可待因陽性反應，此有台灣檢驗
      科技股份有限公司98年2月2日UL/2009/10359號濫用藥物
      檢驗報告1份在卷可稽。依聲請人提出之98年4月14日署立
      桃園醫院診斷證明書之記載，聲請人早於96年1月24日起
      即在該院接受美沙冬治療，卻仍於98年1月12日施用第一
      級毒品海洛因，顯然其於署立桃園醫院接受之美沙冬替代
      療法並無成效，否則其何以再次施用毒品？其所為與毒品
      危害防制條例第21條：犯施用毒品第一、二級毒品之罪者
      ，於犯罪未發覺前，自動向行政院衛生署指定之醫療機構
      請求治療規定之要件不合。
（三）聲請人於前開觀察、勒戒裁定確定後，經檢察官通知應於
      98年4月30日到案執行，無故未遵期到庭，直至同年5月4
      日始接受觀察、勒戒之執行，足見其有規避執行之企圖，
      聲請人雖抗告以其係於98年4月30日因病在林口長庚醫院
      掛號看診，並非故意不於檢察官通知之到案日即98年4月
      30日到案執行，並提出該院所開立之就醫證明書為憑，惟
      依其提出之林口長庚醫院98年10月14日就醫證明書之記載
      ，聲請人係於98年4月23日至該院門診及腦波檢查，並非
      檢察官通知之到案日即98年4月30日，顯見其確有故意不
      於98年4月30日檢察官通知之到案日接受觀察、勒戒之執
      行之企圖。
（四）另聲請人於觀察、勒戒期間，經相關專業知識經驗人士，
      依相關專業觀察勒戒之流程，於該段期間就其參酌所得證
      據資料，分就臨床徵候之評估項目所載戒斷症狀等各款評
      分結果，及環境相關因素評估項目之各款評分結果，作為
      聲請人有無繼續施用毒品傾向之判斷依據，非若如聲請人
      所指僅以無關緊要之問題詢問，均無可認有確實之新證據
      存在。
（五）綜上所述，聲請人前因施用第一級毒品案件，經法院裁定
      送觀察、勒戒，繼施以強制戒治，於法核無不合，其聲請
      重新審理，自無理由。從而，原審裁定駁回其聲請重新審
      理，並無不當，聲請人猶執前詞提出本件抗告，為無理由
      ，應予駁回。
五、據上論斷，應依刑事訴訟法第412條，裁定如主文。
中    華    民    國    98    年    11    月    2     日
                  刑事第十七庭  審判長法  官  趙功恆
                                      法  官  陳憲裕
                                      法  官  黃雅芬
以上正本證明與原本無異。
不得再抗告。
                                      書記官  鄭雅云
中    華    民    國    98    年    11    月    2     日


司法院資訊處製作；財團法人民間司法改革基金會備份。
